# 紧急请助,有关减资审计报告的格式!

提问人：阿咪丢丢 时间：2012-09-12 15:08:32
有没有减资的审计报告？不是减资验资报告啊，*......

回答人：chenyiwei
减资审计报告没有专门的要求，可根据委托人需要确定内容和格式。一般理解至少包括基准日资产负债表审计报告，作为制定减资方案的基础。